最高法院刑事判決                              九十一年度台上字第二四五七號
    上  訴  人  甲○○
右上訴人因誣告案件，不服台灣高等法院中華民國八十九年一月十一日第二審判決（
八十八年度上訴字第四三二八號，起訴案號：台灣板橋地方法院檢察署八十七年度偵
字第一五八二九號），提起上訴，本院判決如左：
    主  文
上訴駁回。
    理  由
按刑事訴訟法第三百七十七條規定，上訴於第三審法院，非以判決違背法令為理由，
不得為之。是提起第三審上訴，應以原判決違背法令為理由，係屬法定要件。如果上
訴理由狀並未依據卷內訴訟資料，具體指摘原判決不適用何種法則或如何適用不當，
或所指摘原判決違法情事，顯與法律規定得為第三審上訴理由之違法情形，不相適合
時，均應認其上訴為違背法律上之程式，予以駁回。本件原判決撤銷第一審判決，改
判仍論處上訴人甲○○共同裁贓誣陷他人施用第一級毒品罪刑。已敘明上訴人因與賴
拱良之妻陳鳳玉（未經起訴）素有往來，致與賴拱良不睦，復因案遭通緝，經賴拱良
報警緝獲，為思報復，乃與陳鳳玉共同意圖使賴拱良受刑事處分，於民國八十五年八
月六日上午某時，陳鳳玉在台北縣板橋市○○○街四十二號住處附近，將賴拱良之營
業小客車備用鑰匙交予上訴人，由上訴人將其所有之第一級毒品海洛因二小包（淨重
零點一五公克）、注射針筒三支及美娜水一瓶，栽贓置於該車後行李箱內。並安排有
共同犯意聯絡之不詳姓名成年男子、女子各一人，於同日上午十一時至十二時間，在
賴拱良住處附近攔車，囑開往台北市士林區○○○路九號，再由上訴人打電話向台北
市政府警察局士林分局天母派出所警員丁文卿檢舉誣陷賴拱良涉嫌施用毒品，並告知
其車牌號碼及出現地點。同日下午一時三十分許，賴拱良駕駛營業小客車抵前述地點
時，警員丁文卿、盧志宏及黃宗華即上前盤查，在該車後行李箱內起出海洛因等物，
並移送台灣士林地方法院檢察署檢察官偵查起訴，嗣經法院查明而判決無罪等情。係
依憑賴拱良之供述，證人丁進、丁文卿、盧志宏等人之證言，並綜合法務部調查局鑑
定通知書、賴拱良被訴違反毒品危害防制條例案卷，及該案查扣之海洛因、注射針筒
暨美娜水等全部卷證資料，為其所憑之證據及認定之理由。而以上訴人否認犯罪所持
之辯解為不足採，於理由內說明及指駁綦詳。所為論敘，俱有卷存之證據資料可資覆
按，從形式上觀察，並無違背法令之情形存在。按刑事訴訟法第三百七十九條第十款
所稱依法應於審判期日調查之證據，係指與待證事實有重要關係，在客觀上有調查之
必要者而言。此項調查之必要性，上訴理由內必須加以具體敘明，否則，即與第三審
上訴之法定程式不符。上訴意旨以其於第一審判決後，已知悛悔，並於原審坦承事實
原委，與第一審判決所認定之事實或有不同之處，原審就此歧異之處均未調查云云。
但對於有何與待證事實有重要關係之證據，如經調查，得據以推翻原判決所確認之事
實，而為不同之認定，則未具體指明，徒憑空泛之言，任意指摘原判決有應調查之證
據未予調查之違法，殊難謂符合第三審上訴之法定要件。再，查扣之注射針筒及美娜
水乃上訴人所有供裁贓誣陷賴拱良所用之物，並非毒品危害防制條例第十八條第一項
所指專供施用毒品之器具，原判決因依刑法第三十八條第一項第二款之規定宣告沒收
，已於理由內詳加說明，於法亦無違誤。至其主文併為「銷燬」之諭知，要屬誤植而
得依法更正之問題，不得執此指摘為違法，據為第三審上訴之合法理由。上訴意旨指
摘之各節，均與法律規定得為第三審上訴理由之違法情形，不相適合，其上訴違背法
律上之程式，應予駁回。
據上論結，應依刑事訴訟法第三百九十五條前段，判決如主文。
中      華      民      國    九十一    年      五      月      二      日
                              最高法院刑事第四庭
                                  審判長法官  紀  俊  乾
                                        法官  黃  正  興
                                        法官  劉  介  民
                                        法官  陳  東  誥
                                        法官  張  春  福
      右正本證明與原本無異
                                              書  記  官
中      華      民      國    九十一    年      五      月      六      日
